臺灣臺北地方法院小額民事判決
111年度北小字第2644號
原      告  仲信資融股份有限公司

法定代理人  陳鳳龍
訴訟代理人  陳奕均
            陳鴻瑩
            陳天翔
被      告  財政部國有財產署北區分署（即被繼承人李居東之
            遺產管理人）

法定代理人  郭曉蓉
訴訟代理人  張珈嫚
            郭憶玫
上列當事人間請求返還借款事件，本院於民國111年8月10日言詞
辯論終結，判決如下：
　　主　　文
被告應於管理被繼承人李居東之賸餘遺產範圍內給付原告新臺幣
58,583元，及其中新臺幣19,554元自民國106年1月1日起至清償
日止，按年息百分之15計算之利息。
訴訟費用新臺幣1,000元由被告於管理被繼承人李居東之賸餘遺
產範圍內負擔。
本判決得假執行。被告如以新臺幣58,583元為原告預供擔保後，
得免為假執行。　　
　　理由要領
一、原告主張被繼承人李居東於民國92年9月15日向中華銀行申
    請麥克現金卡，並簽訂小額信用貸款契約，約定借款額度為
    新臺幣（下同）500,000元，每動用壹筆借款應給付100元之
    帳務管理費，且借款按年息18.25%計息，按日計息，並按期
    繳付應繳金額，如被告未依約繳款，即喪失期限利益，原告
    有權請求被告一次還清欠款，延滯期間則以年息20%計算利
    息。另自104年9月1日起依銀行法第47條之1第2項規定按年
    息15%計算利息。詎李居東未依約繳款，迄欠58,583元未清
    償，其中本金19,554元。嗣中華銀行於94年6月30日將系爭
    債權讓與磊豐國際資產管理股份有限公司，磊豐國際資產管
    理股份有限公司於97年11月7日將系爭債權讓與鼎威企業管
    理顧問有限公司，鼎威企業管理顧問有限公司於106年4月25
    日將系爭債權讓與立新資產管理股份有限公司，立新資產管
    理股份有限公司於109年8月25日與原告合併，立新資產管理
    股份有限公司為消滅公司，原告為存續公司，依法承受系爭
    債權。又李居東於101年7月3日死亡，其法定繼承人均已辦
    理拋棄繼承，經法院選任被告為李居東之遺產管理人等情，
    業據原告提出債權讓與證明書、中華銀行麥克現金卡申請書
    、小額信用貸款契約暨約定書、臺灣桃園地方法院家事法庭
    函文、臺灣桃園地方法院103年度司繼字第999號民事裁定等
    件影本為證。被告則以原告應負舉證之責等語置辯，惟查：
　㈠按當事人主張有利於己之事實者，就其事實有舉證之責任，
    民事訴訟法第277條前段定有明文。原告對於自己主張之事
    實已盡證明之責後，被告對其主張，如抗辯其不實並提出反
    對之主張者，則被告對其反對之主張，亦應負證明之責，此
    為舉證責任分擔之原則。又各當事人就其所主張有利於己之
    事實，均應負舉證之責，故一方已有適當之證明者，相對人
    欲否認其主張，即不得不更舉反證（最高法院99年度台上字
    第483號民事判決要旨參照）。
　㈡原告主張李居東曾向中華銀行申請現金卡使用，業據原告提
    出上開申請資料在卷，是原告就此部分已盡舉證之責，而被
    告並未抗辯上開證據有遭偽造或其他不足採信之處，自堪信
    原告之主張為真正。從而，原告依消費借貸契約、債權讓與
    、繼承之法律關係，請求被告於管理李居東之賸餘遺產範圍
    內給付原告如主文第1項所示，為有理由，應予准許。並依
    職權宣告假執行，及被告得供擔保免為假執行。
二、訴訟費用負擔之依據：民事訴訟法第78條。本件訴訟費用額
    ，依後附計算書確定如主文所示金額。
中　　華　　民　　國　　111 　年　　8 　　月　　24　　日
　　　　　　　　　臺灣臺北地方法院臺北簡易庭
　　　　　　　　　　　　　　　法　官　蔡玉雪
以上正本證明與原本無異。
如不服本判決，須以違背法令為理由，於判決送達後20日內向本
庭提出上訴狀（應按他造當事人之人數附繕本）；如委任律師提
起上訴者，應一併繳納上訴審裁判費。
中　　華　　民　　國　　111 　年　　8 　　月　　24　　日
　　　　　　　　　　　　　　　書記官　陳黎諭
計   算   書：
項　　　　目　　　　　　金額（新臺幣）　　備　　註
第一審裁判費　　　　　　1,000元
合　　　　計　　　　　　1,000元
附錄：
一、民事訴訟法第436條之24第2項：
　　對於小額程序之第一審裁判上訴或抗告，非以其違背法令為
    理由，不得為之。
二、民事訴訟法第436條之25：
　　上訴狀內應記載上訴理由，表明下列各款事項：
    ㈠原判決所違背之法令及其具體內容。
    ㈡依訴訟資料可認為原判決有違背法令之具體事實。